【裁判字號】    90,訴,878
【裁判日期】    901206
【裁判案由】    損害賠償等
【裁判全文】
臺灣高雄地方法院民事判決  九十年度訴字第八七八號
    原      告  乙○○
    法定代理人  丙○○○
    訴訟代理人  洪士宏律師
    被      告  安賢企業有限公司
    法定代理人  甲○○
右當事人間請求損害賠償等事件，本院判決如左：
    主      文
    事      實
    理      由
中      華      民      國    九十      年     十二     月      六      日
                                臺灣高雄地方法院民事第鳳山庭
~B法  官  莊松泉
右正本證明與原本無異。
如不服本判決，應於送達後廿日內，向本院提出上訴狀。
~B書記官  林誠桂
中      華      民      國    九十      年     十二     月      六      日
為依法提出答辯事:
    答辯之聲明
一、原告之訴駁回。
二、訴訟費用由原告負擔。
三、如為不利於被告之判決，被告願供擔擔，請准免為假執行。
    事實及理由
一、查本件原告交付起訴狀繕本時，並未依法交付相關書證影本，被告尚無法對證據
    之真偽表示意見，合先敘明。
二、再查原告主張被告違反機械器具防護標準第九條規定，對廠房內之衝剪機械未設
    置安全裝置，致原告之身體、健康等權利受有損害，顯有過失云云。唯被告否認
    有任何過失，按原告之受傷並非因機械之故障或被告之要求使用夾子，並操作錯
    誤，同時違反多項操作規定，以致受有傷害，與民法第一百八十四條規定之構成
    要件即不相合。
三、原告另主張被告違反民法第四百八十三條之一、勞工安全衛生法第六條、工廠法
    第八章等保護受僱人或勞工而設之法律，依民法第一百八十四條第二項前段之規
    定，應付損害賠償責任云云。唯查被告所提供之沖床機械，並無任何故障，且為
    標準配備之沖床，原告只須依規定操作根本不致發生任何危險。且原告雖一再之
    主張未設置安全裝置，唯並無任何法令規定已具備標準配備之沖床，尚須安裝何
    種安全裝置，足認原告之主張無理由。
四、復查原告另依民法第四百八十七條之一第一項請求賠償。唯本件原告受有傷害既
    係原告未依規定操作沖床所致，自係可歸責於己之事由，原告循此求償，即屬無
    據。
五、又原告主張勞動基準法第五十九條規定向被告請求補償。唯依同法條但書規定：
    「但如同一事故，依勞工保險條例或其他法令規定，已由雇主支付費用補償者，
    雇主得予抵充之。」又依同法第六十條規定：「雇主依前條規定給付之補償金額
    ，得抵充同一事故所生損害之賠償金額。」按原告已領取勞保給付共計新台幣（
    下同）二十萬三千一百四十二元（被證一），被告自得主張抵充。
六、又按原告縱令部分手指受傷成殘，唯仍非喪失百分之百工作能力，其依全薪計算
    勞動損失，於法已屬不合。被告並否認原告十五個月均因傷不能工作。另本件損
    害之發生既係原告之過失所致，已如前述，故原告仍不得據以向被告請求賠償。
    退一步言，縱令被告就本件損害之發生與有過失（被告仍否認），唯原告所請求
    之薪資補償與勞動能力損失實屬重覆，且被告縱有應給付之賠償額，被告亦主張
    已依勞動基準法第五十九條、第六十條之規定抵充之，原告對被告之損失賠償請
    求權即已消滅。
七、末查縱令原告得向被告請求精神損害賠償，唯五十萬元仍屬過高。按本件損害既
    係由被告過失所致，被告縱有過失（被告仍否認）亦非主要過失，精神慰撫金自
    應酌減至三萬元以下為適當。為此狀請鈞院鑒核，准賜判決如答辯之聲明，以維
    權益，實感德便。
    謹      狀


司法院資訊處製作；財團法人民間司法改革基金會備份。
